【裁判字號】    96,簡上,918
【裁判日期】    970108
【裁判案由】    妨害婚姻
【裁判全文】
臺灣高雄地方法院刑事判決             96年度簡上字第918號
上  訴  人  臺灣高雄地方法院檢察署檢察官
被      告  丙○○
被      告  甲○○
上列上訴人因被告妨害婚姻案件，不服本院刑事庭於中華民國96
年8 月31日所為第一審判決（聲請簡易判決處刑案號：96年度偵
字第14748 號），提起上訴，本院管轄之第二審合議庭裁定進行
簡式審判程序，判決如下：
    主  文
上訴駁回。
    事實及理由
一、本案經本院審理結果，認第一審判決對被告丙○○論以刑法
    第239 條前段通姦罪，對於被告甲○○論以刑法第239 條第
    1 項後段相姦罪，而被告行為後刑法業經修正，原審乃比較
    新舊法，認被告之犯行係基於概括犯意為之，而論以連續犯
    ，各量處有期徒刑3 月，並經新舊法比較後依修正前之刑法
    第41條第1 項前段諭知易科罰金之折算標準，以及依中華民
    國九十六年罪犯減刑條例第2 條第1 項第3 款、第7 條減其
    宣告刑二分之一，並依同標準諭知易科罰金之折算標準，其
    認事用法及量刑均無不當，應予維持，爰引用第一審判決書
    記載之事實、證據及理由（如附件）。
二、檢察官上訴意旨雖以：被告所為令告訴人及親友至為難堪，
    且被告犯後毫無愧疚，反指責告訴人之不是，犯後態度不佳
    ，告訴人受創甚深，原審僅判處被告有期徒刑3 月，減刑後
    為有期徒刑1 月又15日，量刑顯屬過輕為由，請求將原判決
    撤銷，更為適當之判決。然而量刑輕重，係屬事實審法院得
    依職權自由裁量之事項，苟已斟酌刑法第57條各款所列情狀
    而未逾越法定刑度，不得遽指為違法關於刑之量定及易科罰
    金之折算標準，係實體法上賦予法院得為自由裁量之事項，
    倘其未有逾越法律所規定之範圍，除顯有失出失入等科罰與
    罪責不相當之情形外，應予尊重，不得任意加以指摘（最高
    法院72年臺上字第6696號、75年臺上字第7033號判例意旨參
    照）。原審已審酌被告丙○○未能堅守婚姻生活之忠誠，被
    告甲○○介入他人婚姻，所為實屬不當，然彼等均無犯罪前
    科，犯後均坦承犯罪等一切情狀為謹慎之裁量，並無違法或
    顯然失出失入，亦無何科罰與罪責不相當之瑕疵可指，檢察
    官上訴指摘原審法院量刑過輕，為無理由，應予駁回。
據上論斷，應依刑事訴訟法第455 條之1 第1 項、第3 項、第36
4 條、第373 條、第368 條，判決如主文。
本案經檢察官乙○○到庭執行職務。
中    華    民    國    97    年    1     月    8     日
                  刑事第三庭  審判長法  官  蔡國卿
                                    法  官  何佩陵
                                    法  官  蔡書瑜
以上正本證明與原本無異。
不得上訴。
中    華    民    國    97    年    1     月    8     日
                                    書記官  邱靜銘


司法院資訊處製作；財團法人民間司法改革基金會備份。
